臺灣高等法院刑事裁定
111年度抗字第1903號
抗  告  人
即  被  告  林萬山



上列抗告人因聲請沒入保證金案件，不服臺灣基隆地方法院中華
民國111年9月6日裁定（111年度聲字第649號），提起抗告，本
院裁定如下：
    主  文
抗告駁回。
    理  由
一、原裁定意旨略以：抗告人即被告林萬山（下稱被告）前因違
    反槍砲彈藥刀械管制條例案件，經提出新臺幣（下同）10萬
    元具保後釋放。嗣上開案件經判處罪刑確定後，臺灣基隆地
    方檢察署檢察官傳喚被告應於民國111年7月12日上午9時50
    分到案執行，惟被告並未到案執行，經檢察官拘提無著，迄
    至原審裁定為止，被告仍未到案執行，應已逃匿，爰依檢察
    官之聲請，裁定沒入上開保證金等旨。
二、抗告意旨略以：被告自交保後至緝獲到案時均住家中，並未
    收到入監執行指揮書，絕無抗傳及逃匿之意，被告做零工收
    入微薄，保證金係向親友借貸而來，為此不服原裁定而提起
    抗告等語。
三、按具保之被告逃匿者，應命具保人繳納指定之保證金額，並
    沒入之，不繳納者，強制執行。保證金已繳納者，沒入之。
    前項規定，於檢察官依第93條第3項但書及第228條第4項命
    具保者，準用之；依第118條規定沒入保證金時，實收利息
    併沒入之，刑事訴訟法第118條、第119條之1第2項分別定有
    明文。
四、經查，被告因違反槍砲彈藥刀械管制條例案件，於110年10
    月16日偵查中出具保證金10萬元後獲釋，嗣被告所犯上開案
    件經原審法院以111年度訴字第68號判決判處有期徒刑3年2
    月，併科罰金2萬元確定，此有臺灣基隆地方檢察署收受刑
    事保證金通知、國庫存款收款書、上開刑事判決及本院被告
    前案紀錄表附卷可稽。再聲請人即臺灣基隆地方檢察署檢察
    官（下稱聲請人）為通知執行前開判決，依法傳喚被告應於
    111年7月12日上午9時50分到案執行，該執行傳票於111年6
    月30日送達於被告戶籍址即新北市○○區○○○街00號，並由被
    告本人親自收受，惟被告並未到案執行。聲請人即以被告傳
    喚不到，依刑事訴訟法第469條第1項規定執行拘提，經警於
    111年7月25日、29日、30日按址拘提，被告均不知去向等情
    ，有臺灣基隆地方檢察署執行傳票之送達證書、拘票暨報告
    書各1紙等附卷可稽。又當時被告未在監執行或受羈押，亦
    有本院在監在押全國紀錄表1份在卷可按，被告確實經合法
    傳喚、拘提，無正當理由不到案執行，堪認已經逃匿，聲請
    人之聲請自屬有據，原審乃裁定將具保人繳納之上開保證金
    及實收利息沒入，經核原裁定於法尚無不合。
五、被告雖以其未受執行傳票之通知提起抗告，惟如前述，本件
    被告係親自簽收臺灣基隆地方檢察署執行傳票，抗告意旨顯
    與卷存事證不符，並無可採。茲被告既經聲請人合法傳喚、
    拘提，無正當理由不到案，自得依法沒入其保證金，至為明
    確。抗告意旨仍執前詞，指摘原裁定不當，為無理由，應予
    駁回。
六、據上論斷，應依刑事訴訟法第412條，裁定如主文。
中　　華　　民　　國　　111 　年　　12　　月　　8 　　日
                  刑事第二十二庭審判長法  官  蔡廣昇
                                      法  官  許文章
                                      法  官　葉韋廷
以上正本證明與原本無異。
不得再抗告。
                                      書記官　李逸翔
中　　華　　民　　國　　111 　年　　12　　月　　8 　　日